【裁判字號】    95,易,697
【裁判日期】    950630
【裁判案由】    違反家庭暴力防治法等
【裁判全文】
臺灣彰化地方法院刑事判決               95年度易字第697號
公  訴  人  臺灣彰化地方法院檢察署檢察官
被      告  甲○○
上列被告因違反家庭暴力防治法等案件，經檢察官聲請簡易判決
處刑（九十五年度偵字第三一二九號），本院北斗簡易庭認不宜
以簡易判決處刑，簽移由本院刑事庭改依通常程序審理（九十五
年度斗簡字第二七三號），被告於準備程序中就被訴事實為有罪
之陳述，經告知簡式審判程序之旨，並聽取公訴人、被告之意見
後，本院合議庭裁定由受命法官獨任進行簡式審判程序，判決如
下：
    主  文
甲○○連續違反法院依家庭暴力防治法第十三條所為禁止實施家
庭暴力行為及禁止直接騷擾行為之民事通常保護令裁定，處拘役
伍拾伍日，如易科罰金，以佰元折算壹日，緩刑貳年，緩刑期
間付保護管束。
    事  實
一、甲○○係乙○○○之夫，二人間具有家庭暴力防治法第三條
    第一款所定之家庭成員關係。甲○○前曾對乙○○○實施家
    庭暴力行為，經本院於民國九十四年四月二十一日核發九十
    四年度家護字第六五號民事通常保護令，裁定命甲○○不得
    對乙○○○實施身體或精神上不法侵害之行為，亦不得直接
    或間接對乙○○○為騷擾行為，保護令有效期間為一年，上
    開民事通常保護令，並於九十四年五月二日送達予甲○○收
    受。詎甲○○明知前開通常保護令之內容，竟仍基於違反上
    開民事通常保護令、恐嚇危害安全之概括犯意，而為下列違
    反保護令、恐嚇危害安全之行為：
  (一)於九十五年二月十日凌晨一時許，在其位於彰化縣埤頭鄉○
    ○村○○路四八三號住所前，以拳頭毆打乙○○○之頭部、
    手臂，致乙○○○受有頭部外傷併左耳垂裂傷、右臉頰、上
    唇挫傷、右前臂挫傷併抓傷之傷害（傷害部分業經乙○○○
    撤回告訴），並向乙○○○恫稱：「給你死」等語，以此加
    害生命、身體之事恐嚇乙○○○，致乙○○○因而心生畏懼
    致生危害於安全，並對乙○○○實施身體及精神上不法侵害
    與直接騷擾之行為。
  (二)於九十五年三月八日凌晨零時四十分許，在其上開住所前，
    以拳頭毆打乙○○○之耳部、手臂，致乙○○○受有左耳、
    左上肢多處瘀傷、右上肢多處裂傷之傷害（傷害部分業經乙
    ○○○撤回告訴），並向乙○○○恫稱：「你要死，我就讓
    你死」等語，以此加害生命、身體之事恐嚇乙○○○，致乙
    ○○○因而心生畏懼致生危害於安全，並對乙○○○實施身
    體及精神上不法侵害與直接騷擾之行為。
二、案經乙○○○訴由彰化縣警察局北斗分局報告臺灣彰化地方
    法院檢察署檢察官偵查後聲請簡易判決處刑。
    理  由
一、按除被告所犯為死刑、無期徒刑、最輕本刑為三年以上有期
    徒刑之罪或高等法院管轄第一審案件者外，於刑事訴訟法第
    二百七十三條第一項程序進行中，被告先就被訴事實為有罪
    之陳述時，審判長得告知被告簡式審判程序之旨，並聽取當
    事人、代理人、辯護人及輔佐人之意見後，裁定進行簡式審
    判程序；除簡式審判程序及簡易程序案件外，第一審應行合
    議審判；刑事訴訟法第二百七十三條之一第一項、第二百八
    十四條之一分別定有明文。本件被告甲○○所犯係死刑、無
    期徒刑、最輕本刑為三年以上有期徒刑或高等法院管轄第一
    審案件以外之罪，且於本院行準備程序時就被訴事實為有罪
    之陳述，經受命法官告知簡式審判程序之旨，並聽取公訴人
    、被告之意見後，本院合議庭認無不得或不宜改依簡式審判
    程序進行之處，經評議結果，裁定改由受命法官獨任行簡式
    審判程序，合先敘明。
二、上開事實，業據被告甲○○於本院審理時坦承不諱，核與告
    訴人乙○○○於警詢、偵訊時指訴之情節相符，復有南星醫
    院診斷證明書、佑林醫院診斷證明書、本院九十四年度家護
    字第六五號民事通常保護令、彰化縣警察局北斗分局保護令
    執行紀錄表各一紙在卷可稽，足徵被告之自白確與事實相符
    。本件事證明確，被告違反保護令、恐嚇危害安全之犯行，
    均堪認定。
三、按本院九十四年度家護字第六五號民事通常保護令，係依據
    家庭暴力防治法第十三條規定所為之裁定；且依家庭暴力防
    治法第二條第一項、第三項分別規定：本法所稱家庭暴力者
    ，謂家庭成員間實施身體或精神上不法侵害之行為；本法所
    稱騷擾者，謂任何打擾、警告、嘲弄或辱罵他人之言語、動
    作或製造使人心生畏怖情境之行為。核被告所為，分別係犯
    家庭暴力防治法第五十條第一款、第二款之違反保護令罪、
    刑法第三百零五條之恐嚇危害安全罪。公訴人聲請簡易判決
    處刑書雖漏載刑法第三百零五條之恐嚇危害安全罪，惟此部
    分起訴之犯罪事實既已敘及，本院自得併予審理。又本院所
    核發上開民事通常保護令，係以一保護令命被告不得對乙○
    ○○實施身體或精神上不法侵害之行為、不得直接或間接對
    乙○○○為騷擾行為，故被告所為上開二次違反保護令之行
    為，雖均同時違反上開民事通常保護令所禁止之二款行為，
    然因其各次行為僅係違反同一保護令上所禁止之二款行為，
    應各僅論以一罪。再被告先後二次違反保護令、恐嚇危害安
    全之犯行，各時間緊接，手段相同，所犯分別係構成要件相
    同之罪，顯各係基於概括犯意反覆為之，為連續犯，應依刑
    法第五十六條規定，各以一罪論，並均加重其刑；公訴人認
    被告先後二次違反保護令之犯行，犯意各別，罪名有異，應
    予分論併罰，容有誤會。被告以一行為同時觸犯違反保護令
    罪、恐嚇危害安全罪，為想像競合犯，應依刑法第五十五條
    規定，從一較重之違反保護令罪論處。爰審酌被告並無前科
    ，素行尚佳，且已取得告訴人之原諒，及其犯罪之動機、目
    的、手段、所生危害，暨犯罪後坦承犯行，態度尚屬良好等
    一切情狀，量處如主文所示之刑，並諭知易科罰金折算標準
    。末查，被告前未曾受有期徒刑以上刑之宣告，有臺灣彰化
    地方法院檢察署刑案資料查註紀錄表及臺灣高等法院被告全
    國前案紀錄表各一份在卷可考，雖因一時失慮，致罹刑典，
    然告訴人於本院準備程序、審理時，既表示原諒被告，並願
    意再給被告一次機會（本院卷第十四、二一頁），堪認被告
    確已取得告訴人諒解，經此偵審程序與論罪科刑之教訓後，
    當知所警惕，而無再犯之虞，本院認所宣告之刑，以暫不執
    行為適當，爰依刑法第七十四條第一款，宣告緩刑二年，另
    依家庭暴力防制法第三十條第一項規定，併諭知於緩刑期間
    付保護管束。
四、聲請簡易判決處刑意旨另以：被告甲○○於上開時地，先後
    二次毆打告訴人乙○○○，致告訴人乙○○○受傷之行為，
    另觸犯刑法第二百七十七條第一項之傷害罪等語。惟按刑法
    第二百七十七條第一項之傷害罪，須告訴乃論，刑法第二百
    八十七條前段定有明文。茲據告訴人乙○○○於九十五年六
    月二十三日具狀撤回其告訴，有刑事撤回告訴狀一紙附卷可
    考（本院卷第十一頁），本院原應為不受理之諭知，惟公訴
    人認被告甲○○此部分犯行，與前揭起訴業經論罪科刑之違
    反保護令罪，屬一行為觸犯數罪名之想像競合犯，具有裁判
    上一罪之關係，爰不另為不受理之諭知，併予敘明。
據上論斷，應依刑事訴訟法第四百五十二條、第二百七十三條之
一第一項、第二百九十九條第一項前段，家庭暴力防治法第五十
條第一款、第二款、第三十條第一項，刑法第十一條前段、第五
十六條、第三百零五條、第五十五條、第四十一條第一項前段、
第七十四條第一款，罰金罰鍰提高標準條例第一條前段、第二條
，判決如主文。
本案經檢察官高如應到庭執行職務。
中    華    民    國    95    年    6     月    30    日
                    刑事第二庭  法  官  鄭舜元
以上正本證明與原本無異。
如不服本判決，應於判決送達後10日內，向本院提出上訴狀（ 須
附繕本 ）。
告訴人或被害人對於判決如有不服具備理由請求檢察官上訴者，
其上訴期間之計算係以檢察官收受判決正本之日期為準。
中    華    民    國    95    年    7     月    4     日
                                書記官  呂雅惠
附錄：論罪科刑法條：
家庭暴力防治法第五十條
違反法院依第十三條、第十五條所為之下列裁定者，為本法所稱
之違反保護令罪，處三年以下有期徒刑、拘役或科或併科新臺幣
十萬元以下罰金︰
一、禁止實施家庭暴力行為。
二、禁止直接或間接騷擾、接觸、通話或其他連絡行為。
三、命遷出住居所。
四、遠離住居所、工作場所、學校或其他特定場所。
五、命完成加害人處遇計畫：戒癮治療、精神治療、心理輔導或
    其他治療、輔導。
刑法第305條
以加害生命、身體、自由、名譽、財產之事，恐嚇他人致生危害
於安全者，處2年以下有期徒刑、拘役或3百元以下罰金。


司法院資訊處製作；財團法人民間司法改革基金會備份。
